臺北高等行政法院裁定　　　　　　　　　　　　　　　九十一年度訴字第六七八號
　　原　　　告　甲○○
　　　　　　　　乙○○○
　　　　　　　　丙○○
　　被　　　告　臺北市政府工務局
　　代　表　人　陳威仁（局長）住同右
　　訴訟代理人　戊○○
　　　　　　　　丁○○兼送達.
右當事人間因有關土地事務事件，原告不服台北市政府中華民國九十年十二月三十一
日府訴字第九０一八九一六七０一號訴願決定，提起行政訴訟，本院裁定如左：
    主　文
原告之訴駁回。
訴訟費用由原告負擔。
    理　由
一、按訴願之提起，應自行政處分達到或公告期滿之次日起三十日內為之。訴願事件
    ，提起訴願逾法定期間或未於訴願法第五十七條所定期間內補送訴願書者，應為
    不受理之決定，分別為同法第十四條第一項及第七十七條第二款所明定。
二、本件原告因土地事務事件，係於民國（下同）九十年三月二十八日收受被告九十
    年三月二十二日北市工建字第九０四二六四七三００號函即原處分書，此有經原
    告甲○○蓋章簽收之掛號郵件收件回執影本附訴願卷可稽，原告對此並不爭執。
    另上開書函雖未經共同原告乙○○○及丙○○二人蓋章簽收，惟原告三人均設於
    同一地址，由其中一人收受送達，對其他二人而言應可認為已由應受送達處所之
    同居人收受送達，對共同原告乙○○○及丙○○亦已生送達效力。至原告稱上開
    書函之受文者誤載為蕭玄璣，嗣被告於九十年十二月二十日以北市工建字第０九
    ０四五一三三六００號函予以更正，則原告甲○○於是日始為合法之受處分人，
    其訴願期間應自九十年十二月二十一日起算，始符法理乙節。查，原書函（九十
    年三月二十二日北市工建字第九０四二六四七三００號函）之受文者雖誤載為「
    蕭玄璣」，但「玄」與「璇」音同，所載住址無誤，且對原告三人所共同爭議的
    事項一併列名為行政處分，甲○○當不致於因一字之誤，而誤以為另有其人，否
    則其不會予以蓋章收受。故此誤繕，並不影響處分相對人之同一性。則被告於九
    十年十二月二十日以北市工建字第０九０四五一三三六００號函予以更正，自不
    會造成原書函（九十年三月二十二日北市工建字第九０四二六四七三００號函）
    之主要內容失其同一性，僅具補正原處分的作用，並非撤銷原處分而為新處分，
    其訴願期間仍應自原書函送達次日起算。且如依原告另具狀所主張該更正函係撤
    銷原處分而為新處分，則原告於先前對原處分所提本件訴願，即已失去對象，其
    訴願亦不合法，此種主張，顯無可採。故計原告提起訴願之期間，應自九十年三
    月二十九日起算，又原告設址於台北縣，扣除在途期間二日，至九十年四月二十
    九日（星期日）即已屆滿，但因該末日適為假日，依規定應以次日代之，即至九
    十年四月三十日始屆滿。原告遲至九十年八月二十日始向台北市政府提起訴願，
    此有台北市政府訴願審議委員會加蓋於訴願書上收文章所載日期可考，訴願決定
    以其訴願已逾法定不變期間，不予受理，自無不合，原處分業已確定，原告復對
    之提起行政訴訟，顯非合法，應予駁回。
三、依行政訴訟法第一百零七條第一項第十款、第一百零四條、民事訴訟法第九十五
    條、第七十八條、第八十五條第一項前段，裁定如主文。
中　　華　　民　　國　　九十一　　　年　　　九　　　　月　　　二十　　　日
                                  臺北高等行政法院  第三庭
                                            審判長  法  官　姜素娥
      　　　　　　　　　　　　　　　　　　　　      法　官　陳國成
      　　　　　　　　　　　　　　　　　　　　      法　官　林文舟
右為正本係照原本作成。
如不服本裁定，應於送達後十日內向本院提出抗告狀（須按他造人數附繕本）。
中　　華　　民　　國　　九十一　　　年　　　九　　　　月　　　二十三　　日
                                                    書記官  余淑芬
